【裁判字號】    99,簡上,279
【裁判日期】    991231
【裁判案由】    竊盜
【裁判全文】
臺灣基隆地方法院刑事判決             99年度簡上字第279號
上  訴  人
即  被  告  許惠玲
選任辯護人  黃教倫律師（法律扶助律師）
上列上訴人即被告因竊盜案件，不服本院基隆簡易庭九十九年度
基簡字第一七二○號，中華民國九十九年十一月十六日第一審簡
易判決（聲請案號：九十九年度偵字第五○三○號）提起上訴，
本院管轄之第二審合議庭判決如下：
    主  文
上訴駁回。
許惠玲緩刑貳年。
    事實及理由
一、本案除下列補充外，引用原審簡易判決書所記載之事實、證
    據及理由（詳如附件）：
  (一)上訴人即被告（下稱上訴人）上訴意旨略以：伊已取得被害
    人等之諒解，希望法院宣告緩刑等語。訊據上訴人於本院審
    判程序對於檢察官聲請簡易判決處刑書及原審簡易判決書所
    認定之犯罪事實均為認罪之表示，且有被告於警詢及檢察官
    偵訊時之自白、證人即被害人陳韋伶、陳仁風及何瑩瑩於警
    詢時之陳述、贓物認領保管單三張及警方採證照片八張在卷
    可佐，本案事證明確，上訴人犯行洵堪認定，應依法論科。
  (二)原審審酌上訴人正值壯年，不思循正當途徑獲取所需，竟竊
    取他人財物以圖不法利益，法治觀念已有偏差，惟其竊得財
    物之價值非鉅，業經返回被害人，未使被害人受有實際財產
    上之損害，又於警詢及偵訊時坦承犯行，且前無犯罪紀錄等
    一切情狀，依刑事訴訟法第四百四十九條第一項前段、第四
    百五十四條第二項、刑法第三百二十條第一項、第四十一條
    第一項前段、第五十一條第六款、刑法施行法第一條之一之
    規定，判處上訴人三罪各拘役十日，應執行拘役二十日，如
    易科罰金，以新臺幣一千元折算一日，其認事用法及量刑均
    無不當，應予維持，本案上訴意旨，為無理由，應予駁回。
  (三)本院另審酌上訴人未曾因故意犯罪受有期徒刑以上刑之宣告
    ，有臺灣高等法院被告前案紀錄表在卷可按；且上訴人已獲
    得被害人等之諒解，有卷附被害人等出具接受上訴人道歉而
    不再追究之聲明書可參，公訴人因此亦於本院審判程序表示
    請對上訴人宣告緩刑二年之科刑意見，有卷附本院審判筆錄
    為憑。本院因認上訴人經此偵審及科刑教訓，當知警惕，信
    無再犯之虞，原審所宣告之刑，以暫不執行為適當，爰併諭
    知緩刑二年，以勵自新。
二、據上論斷，依刑事訴訟法第四百五十五條之一第一項、第三
    項、第三百六十八條、第三百七十三條，刑法第七十四條第
    一項第一款，判決如主文。
本案經檢察官高永棟到庭執行職務。
中    華    民    國    99    年    12    月    31    日
                  刑事第四庭審判長法  官  鄭景文
                                  法  官  施添寶
                                  法  官  陳賢德
以上正本證明與原本無異。
本件判決不得上訴。
中    華    民    國   100    年    1     月    4     日
                                  書記官  王靜敏
附件：
臺灣基隆地方法院刑事簡易判決        99年度基簡字第1720號
聲  請  人  臺灣基隆地方法院檢察署檢察官
被      告  許惠玲  女  42歲（民國○○年○月○○日生）
                    身分證統一編號：Ｚ000000000號
                    住基隆市○○區○○路259巷31之3號3樓
上列被告因竊盜案件，經檢察官聲請以簡易判決處刑（99年度偵
字第5030號），本院判決如下：
    主  文
許惠玲竊盜，處拘役拾日，如易科罰金，以新台幣壹仟元折算壹
日；又竊盜，處拘役拾日，如易科罰金，以新台幣壹仟元折算壹
日；又竊盜，處拘役拾日，如易科罰金，以新台幣壹仟元折算壹
日。應執行拘役貳拾日，如易科罰金，以新台幣壹仟元折算壹日
。
    事實及理由
一、本件除犯罪事實部分，更正及補充下列內容外，其餘犯罪事
    實及證據均引用檢察官聲請簡易判決處刑書之記載，如附件
    ：
（一）就檢察官聲請簡易判決處刑書犯罪事實欄第3 行所載「趁
      取」等語，更正及補充為「徒手竊取」。
（二）就檢察官聲請簡易判決處刑書犯罪事實欄第4 行所載「再
      於（二）99年10月17日21時29分許」等語前，補充「復另
      行起意」。
（三）就檢察官聲請簡易判決處刑書犯罪事實欄第7 行所載「再
      於（三）99年10月17日21時30分許」等語前，補充「復另
      行起意」。
（四）就檢察官聲請簡易判決處刑書犯罪事實欄第5 、8 行所載
      「竊取」等語前，補充「徒手」。
二、法律適用方面
（一）核被告許惠玲所為，係犯刑法第320 條第1 項之竊盜罪。
（二）被告所為本件3 次竊盜犯行，犯罪時間相異，且侵害之財
      產法益分屬不同人所有，足認犯意各別，應予分論併罰。
（三）爰審酌被告正值壯年，不思循正當途徑獲取所需，竟竊取
      他人財物以圖不法利益，法治觀念已有偏差，惟其竊得財
      物之價值非鉅，業經返回被害人，未使被害人受有實際財
      產上之損失，又被告於警詢及偵查時坦承犯行，且前無犯
      罪紀錄等一切情狀，分別量處如主文所示之刑，並均諭知
      易科罰金之折算標準，另依法定其應執行之刑。
據上論斷，應依刑事訴訟法第449 條第1 項前段、第454 條第2
項，刑法第320 條第1 項、第41條第1 項前段、第51條第6 款，
刑法施行法第1 條之1 ，逕以簡易判決處刑如主文。
如不服本判決，得於判決送達之日起10日內，向本院提出上訴。
中    華    民    國    99    年    11    月    16   日
                  基隆簡易庭法    官  邰婉玲
以上正本證明與原本無異。
如不服本判決，應於判決送達後10日內，向本院提出上訴書狀，
上訴於本院合議庭，並按他造當事人之人數附具繕本。
中    華    民    國    99    年    11    月    16    日
                            書 記 官  王惠萍
附錄論罪法條：
中華民國刑法第320 條第1 項
（普通竊盜罪）
意圖為自己或第三人不法之所有，而竊取他人之動產者，為竊盜
罪，處5  年以下有期徒刑、拘役或 5 百元以下罰金。
附件：
臺灣基隆地方法院檢察署檢察官聲請簡易判決處刑書
                                      99年度偵字第5030號
    被      告  許惠玲  女  42歲（民國○○年○月○○日生）
                        住基隆市○○區○○路259巷31之3號
                        3樓
                        國民身分證統一編號：Ｚ000000000號
上列被告因竊盜案件，已經偵查終結，認為宜聲請以簡易判決處
刑，茲敘述犯罪事實及證據並所犯法條如下：
            犯罪事實
一、許惠玲意圖為自己不法之所有，於(一)民國99年10月17日21
    時28分許在基隆市○○區○○路219號A8異國風商店門口，
    趁店員不注意之際，趁取該店擺放於門口待售之紅色手提包
    一個，得手後旋徒步離去，再於(二) 99年10月17日21時29
    分許走至隔壁即仁二路221號之大聯盟運動用店，竊取該店
    置放於店門口待售之NIKE運動外套1件、運動短褲1件、黑色
    網帽1頂，得手後徒步離去，再於(三) 99年10月17日21時30
    分許走至仁二路225號曼黛瑪璉內衣店，竊取該店置放於門
    口待售之紫色內衣一件，得手後將內衣夾在其腋下欲離去時
    ，為該店店員何瑩瑩發現，旋即將許惠玲抓住並報警處理，
    始發現上情。
二、案經基隆市警察局第一分局報告偵辦。
            證據並所犯法條
一、上開犯罪事實，業據被告許惠玲於警局初訊時及本署偵查中
    供承不諱，核與證人陳韋伶、陳仁風、何瑩瑩於警詢指訴之
    情節相符，且有被害人立具之贓物認領保管單3紙及照片8張
    在卷可資佐證，被告犯嫌堪以認定。
二、核被告惠玲所為係犯刑法第320條第1項款之普通竊盜罪嫌。
    被告3次竊盜行為為數罪之關係，請分論併罰。
三、依刑事訴訟法第451條第1項聲請逕以簡易判決處刑。
    此  致
臺灣基隆地方法院基隆簡易庭
中    華    民    國    99    年    10    月    22    日
                              檢  察  官  李吉祥
本件正本證明與原本無異
中    華    民    國    99    年    10    月    29    日
                              書  記  官  趙立慧
附錄本案所犯法條全文
中華民國刑法第320條
意圖為自己或第三人不法之所有，而竊取他人之動產者，為竊盜
罪，處5  年以下有期徒刑、拘役或 5 百元以下罰金。
意圖為自己或第三人不法之利益，而竊佔他人之不動產者，依前
項之規定處斷。
前二項之未遂犯罰之。
附記事項：
本件係依刑事訴訟法簡易程序辦理，法院簡易庭得不傳喚被告、
輔佐人、告訴人、告發人等出庭即以簡易判決處刑；被告、被害
人、告訴人等對於告訴乃論案件如已達成民事和解而要撤回告訴
或對非告訴乃論案件認有受傳喚到庭陳述意見之必要時，請即另
以書狀向簡易法庭陳述或請求傳訊。

司法院資訊處製作；財團法人民間司法改革基金會備份。
